臺灣雲林地方法院刑事判決　　　　　　　 96年度易字第238號
公　訴　人　臺灣雲林地方法院檢察署檢察官
被　　　告　乙○○
　　　　　　　　　　　號
　　　　　　　　　　現於台灣雲林第二監獄執行中
上列被告因竊盜案件，經檢察官提起公訴（96年度偵字第2223號
），於本院準備程序進行中，被告就被訴事實為有罪之陳述，經
合議庭裁定由受命法官獨任進行簡式審判程序，本院判決如下：
    主  文
乙○○攜帶兇器竊盜，累犯，處有期徒刑壹年陸月。扣案之麻繩
參條、掃刀壹把、頭戴式照明燈壹組、手電筒壹支、粗布手套貳
雙沒收之。
    事  實
一、乙○○前於民國88年間因竊盜案件，經臺灣臺中地方法院以
    88年度易字第590 號判處有期徒刑7 月確定，又於90年間因
    森林法案件，經臺灣高等法院臺中分院以91年度上訴字第22
    號判處有期徒刑6 月確定，復於91年間因毒品危害防制條例
    案件，經臺灣嘉義地方法院以92年度簡字第10號判處有期徒
    刑4 月確定，上開3 罪經接續執行，於93年4 月5 日假釋出
    獄（期滿日為93年8 月10日），又於假釋期間之93年間，因
    毒品危害防制條例案件，經臺灣南投地方法院以93年度易字
    第323 號判處有期徒刑6 月確定，並撤銷前開假釋，連同上
    開殘刑4 月5 日，於93年12月25日入監執行，並於94年10月
    29日執行完畢。詎竟不知悔改，意圖為自己不法之所有，於
    96年4 月20日21時0 分許，駕駛車牌號碼ET-0251 號汽車，
    持麻繩3 條、頭戴式照明燈1 組、手電筒1 支、粗布手套2
    雙、及客觀上具有危險性可作為兇器使用之掃刀（起訴書誤
    載為鐮刀）1 把，前往臺北縣三峽鎮○○段五寮小段138 地
    號甲○○所管領之檳榔園，，刈取甲○○在該檳榔園內種植
    之檳榔110 欉（約1 萬5000粒檳榔，值約新臺幣3 萬元）得
    手，肆於同年月21日14時15分許，駕駛上開車輛至雲林縣林
    內鄉○○路43之5 號前欲尋找銷贓對象。因乙○○因案遭通
    緝，經警盤查發現而當場逮捕，並在該車上起出檳榔110 欉
    及乙○○行竊時所使用之麻繩3 條、掃刀1 把、頭戴式照明
    燈1 組、手電筒1 支及粗布手套2 雙等工具，始得知上情。
二、案經南投縣警察局報告臺灣雲林地方法院檢察署檢察官偵查
    起訴。
    理  由
一、本案被告乙○○所犯係死刑、無期徒刑、最輕本刑為3 年以
    上有期徒刑以外之罪，其等於準備程式就前揭被訴事實均為
    有罪之陳述，經受命法官告知簡式審判程式之旨，並聽取其
    等與公訴人之意見後，本院認無不得或不宜改依簡式審判程
    序進行之情，爰依刑事訴訟法第273 條之1 第1 項、第284
    條之1 規定，裁定由受命法官獨任進行簡式審判程式，合先
    敘明。
二、上揭犯罪事實，業據被告乙○○於警詢、偵查、本院審理中
    坦白承認，核與證人呂政霖、甲○○警詢時證述之情節相符
    ，並有私有耕地租用合約、臺北縣三峽鎮○○段五寮小段13
    8 地號地籍圖、查扣物品目錄表、甲○○出具之贓物認領保
    管單、現場照片8 張在卷足憑、及麻繩3 條、掃刀1 把、頭
    戴式照明燈1 組、手電筒1 支及粗布手套2 雙扣案可資佐證
    。被告犯行堪以認定。
三、論罪科刑之理由：
(一)、按刑法第32 1條第1 項第3 款之攜帶兇器竊盜罪，係以行
      為人攜帶兇器竊盜為其加重條件，此所謂之兇器，其種類
      並無限制，凡客觀上足以對人之生命、身體、安全構成威
      脅，具有危險性之兇器均屬之，且祇須行竊時攜帶此種具
      有危險性之兇器為已足，並不以攜帶之初有行兇之意圖，
      或確已用於行竊為必要（最高法院79年臺上字第5253號判
      例意旨參照）。本件被告行竊所用之掃刀，長51公分，木
      柄部分長25.5公分，刀刃金屬部分長約31.5公分，刀刃前
      端呈將近90度彎曲，刀刃彎曲部分長13公分，刀身部分，
      最窄3 公分，最寬部分即接近彎曲刀身部分寬4.5 公分，
      刀口銳利，刀身雖有銹蝕痕跡，惟刀鋒銳利，刀彎曲前端
      部分，係屬尖銳造型。此經本院勘驗屬實，並有勘驗筆錄
      足憑，若以上開物品攻擊人體，客觀上足以對人之生命、
      身體、安全構成威脅，而具有危險性。被告持用上開物品
      行竊，核其所為，係犯刑法第321 條第1 項第3 款之加重
      竊盜罪。被告前曾受如事實欄所載之刑之執行完畢，有臺
      灣高等法院被告前紀錄表1 份在卷可稽，其於有期徒刑執
      行完畢後5 年內，故意再犯本件有期徒刑以上之罪，為累
      犯，應依刑法第47條第1 項之規定加重其刑。
(二)、本院審酌被告正值壯年，不思以正途賺取金錢，竟然以行
      竊方式獲取財物，危害一般民眾之財產安全，且被告前有
      竊盜、毒品危害防制條例、違反森林法等犯罪前科，有臺
      灣高等法院被告前案紀錄表在卷可參，素行不良，惟被告
      犯後坦承犯行，犯後態度良好，犯罪所生危害不大，併本
      院認檢察官具體求處有期徒刑2 年尚屬過重，及其他一切
      情狀，量處如主文所示之刑。另扣案之麻繩3 條、掃刀1
      把、頭戴式照明燈1 組、手電筒1 支及粗布手套2 雙，為
      被告所有供犯本罪所用之物，爰依刑法第38條第1 項第2
      款沒收之。
(三)、末公訴人主張被告前因竊盜等案件，於94年10月29日縮短
      刑期執行完畢後，再犯數起竊盜案件，顯見其有犯竊盜罪
      之習慣，請依竊盜犯贓物犯保安處分條例第3 條第1 項之
      規定，諭知於刑之執行前，令入勞動場所強制工作，以資
      矯治等語。然查強制工作雖屬保安處分性質，惟其執行以
      3 年為期，且對人身自由拘束強度甚高，其執行期間甚可
      能遠超過被告所受宣告之刑度，故本院衡酌本件被告之前
      所犯竊盜罪分別係於88年、90年、95年所為、而本件係96
      年所為，其時間有相當之距離，及考量其所竊取之財物價
      值非高，採取之手段亦非對社會公安有高度危險性，尚難
      憑此即認定被告有犯竊盜罪之習慣，再衡諸其前開竊盜情
      節，因認被告並無於刑之執行前令入勞動場所強制工作之
      理由及必要，附此敘明。
四、應適用之法律：
(一)、刑事訴訟法第273 條之1 第1 項、第299 條第1 項前段。
(二)、刑法第321 條第1 項第3 款、第38條第1 項第2 款、第47
      條第1 項。
本案經檢察官朱健福到庭執行職務。
中　　華　　民　　國　　96　　年　　5　 　月　 31   　日
                  刑事第六庭  法　官  林俊良
以上正本證明與原本無異。
如不服本判決，應於判決送達後10日內，向本院提出上訴狀。（
須附繕本）
                              書記官  李雅怡
中　　華　　民　　國　　96　　年　　5 　　月　　31　　日
附錄本案論罪科刑條文：
中華民國刑法第321條第1項第3款
犯竊盜罪而有左列情形之一者，處6 月以上、5 年以下有期徒刑
：
一  於夜間侵入住宅或有人居住之建築物、船艦或隱匿其內而犯
    之者。
二  毀越門扇、牆垣或其他安全設備而犯之者。
三  攜帶兇器而犯之者。
四  結夥三人以上而犯之者。
五  乘火災、水災或其他災害之際而犯之者。
六  在車站或埠頭而犯之者。
